【裁判字號】    99,台上,1547
【裁判日期】    990318
【裁判案由】    違反毒品危害防制條例
【裁判全文】
最高法院刑事判決            九十九年度台上字第一五四七號
上  訴  人  甲○○
上列上訴人因違反毒品危害防制條例案件，不服台灣高等法院中
華民國九十八年十二月三十日（原判決誤載為九十六年十二月三
十日）第二審判決（九十八年度上訴字第四六一五號，起訴案號
：台灣板橋地方法院檢察署九十八年度毒偵字第五三九二號），
提起上訴，本院判決如下：
    主  文
上訴駁回。
    理  由
按刑事訴訟法第三百七十七條規定，上訴於第三審法院，非以判
決違背法令為理由，不得為之。是提起第三審上訴，應以原判決
違背法令為理由，係屬法定要件。如果上訴理由書狀並未依據卷
內訴訟資料，具體指摘原判決不適用何種法則或如何適用不當，
或所指摘原判決違法情事，顯與法律規定得為第三審上訴理由之
違法情形，不相適合時，均應認其上訴為違背法律上之程式，予
以駁回。本件原判決維持第一審論處上訴人甲○○施用第一級毒
品罪刑之判決，駁回其在第二審之上訴，已詳敘認定犯罪事實之
依據及憑以認定之理由，從形式上觀察，並無任何違背法令之處
。查毒品危害防制條例第二十條、第二十三條就施用毒品之刑事
處遇程序，區分為「初犯」、「五年內再犯」及「五年後再犯」
，依立法理由之說明，僅限於「初犯」及「五年後再犯」二種情
形，始應先經觀察、勒戒或強制戒治程序；倘被告於五年內已再
犯，經依法追訴處罰，縱其第三次（或第三次以上）再度施用毒
品之時間，係在初犯經觀察、勒戒或強制戒治執行完畢釋放五年
以後，仍應依該條例第十條處罰。上訴人前於民國八十八年間因
初犯施用毒品案件，經台灣板橋地方法院裁定觀察、勒戒，並執
行完畢，復於九十、九十四、九十六年間再犯施用毒品罪，經同
院判處有期徒刑八月、九月、一年（減刑為六月）確定並執行完
畢，有卷附台灣高等法院被告前案紀錄表可稽，則上訴人於九十
八年七月間再犯本案，揆諸上開說明，自應逕行追訴處罰，原判
決予以論罪科刑，適用法則，核無不合；又上訴人於第一審已自
白施用毒品犯行不諱，同意行簡式審判程序，第一審依憑其自白
，濫用藥物檢驗報告、毒品鑑定書及扣案之海洛因等證據資料，
認定其犯行，非僅憑其自白為論罪之唯一依據，所為證據之取捨
及判斷，亦無不合；另第一審於量刑時，已具體審酌上訴人有毒
品前科多次，屢犯不改等一切情狀，予以綜合考量後，在法定刑
內科處刑罰，並無失入情形，原審予以維持，尤無違法可言。上
訴意旨未依據卷內資料，具體指摘原判決如何違背法令，置原判
決之論敘於不顧，仍執陳詞，對原審認事用法量刑職權之適法行
使，任意爭辯，難謂已符合首揭法定上訴要件，其上訴違背法律
上之程式，應予駁回。
據上論結，應依刑事訴訟法第三百九十五條前段，判決如主文。
中    華    民    國  九十九  年    三    月   十八   日
                      最高法院刑事第十庭
                          審判長法官  花  滿  堂
                                法官  黃  正  興
                                法官  陳  東  誥
                                法官  林  錦  芳
                                法官  洪  昌  宏
本件正本證明與原本無異
                                      書  記  官
中    華    民    國  九十九  年    三    月   十九   日
                                                      K

司法院資訊處製作；財團法人民間司法改革基金會備份。
